【裁判字號】    89,易,2876
【裁判日期】    890927
【裁判案由】    違反商標法
【裁判全文】
臺灣高雄地方法院刑事判決                        八十九年度易字第二八七六號
    公  訴  人  臺灣高雄地方法院檢察署檢察官
    被      告  乙○○
右列被告因違反商標法案件，經檢察官提起公訴（八十九年度偵字第二六一九一號）
，本院判決如左：
    主  文
乙○○共同明知於同一商品，使用相同於他人註冊商標之圖樣之商品，意圖販賣而輸
入，處拘役伍拾玖日，如易科罰金，以參佰元折算壹日。
扣案仿冒之手機護套壹佰貳拾伍個、充氣玩偶玖個、小木盒貳拾參個、手錶柒拾捌個
，均沒收。
    事  實
一、乙○○明知如附表所示之「HELLO  KITTY」商標，係甲○三麗鷗股份有限公司（
    下稱三麗鷗公司）於民國六十九年十一月一日，向經濟部中央標準局註冊登記取
    得商標專用權之商標，指定使用於各種兒童玩具、各種木製品及各種鐘錶等分屬
    同類之一切商品，且迄仍在專用期間內，竟於八十八年九月間某日，意圖販賣營
    利，與其弟媳陳樂玲（未經公訴人偵辦）基於共同犯意聯絡，由住於中國大陸深
    圳之陳樂玲，至深圳地區之不明商店販入由他人未經商標專用權人甲○三麗鷗公
    司之同意或授權，即使用上開商標圖樣之手機護套、充氣玩偶、小木盒、手錶等
    物，並於八十八年九月十九日，由陳樂玲於大陸地區將前揭物品分散夾藏於不知
    情之朱田江（業經公訴人為不起訴處分）所經營之萳瑛實業有限公司（下稱萳瑛
    公司）申報進口之一百一十七箱藝品中，嗣於八十八年九月二十日萳瑛公司之貨
    櫃自高雄港輸入時，為財政部丙○○稅局前鎮分局抽檢萳瑛公司裝有上揭藝品之
    貨櫃時發覺，並扣得仿冒前開商標圖樣之手機護套一百二十五個、充氣玩偶九個
    、小木盒二十三個、手錶七十八個。
二、案經甲○三麗鷗公司訴由臺灣高雄地方法院檢察署檢察官偵查起訴。
    理  由
一、訊據被告乙○○雖坦承知悉其弟媳陳樂玲自大陸地區將前揭物品夾藏於萳瑛公司
    申報進口之一百一十七箱藝品中，託運予其收受之事實，惟仍矢口否認犯行，辯
    稱：扣案之物品，是其弟媳從廣州寄送予其分送給親友的，在被查獲前，不知陳
    樂玲寄送何物，扣案物品並非供販賣之用，也不知道是仿冒的「HELLO  KITTY」
    物品云云。經查：（一）、右揭犯罪事實，業據告訴人代理人高烊輝律師指述綦
    詳，並有現場照片四張，及仿冒上開商標之手機護套一百二十五個、充氣玩偶九
    個、小木盒二十三個、手錶七十八個扣案可佐。又「HELLO KITTY」字樣及如附
    圖所示之圖樣，告訴人享有商標專用權，且迄今仍在專用期間等情，亦有經濟部
    中央標準局商標註冊證影本三份附卷可憑。而被告輸入之手機護套、充氣玩偶、
    小木盒、手錶，與經由告訴人同意或授權製作之商品，在標示、條碼、防仿冒標
    籤、價格及來源等方面，均有所差異之事實，亦有告訴人代理人出具之鑑定報告
    書一紙在卷可按。（二）、萳瑛公司並不知其自中國大陸地區輸入之貨櫃中有上
    開仿冒物品，亦據證人即萳瑛公司之負責人朱田江證述在卷。證人即查獲本案之
    丙○○稅局前鎮分局人員趙明成證稱：扣案仿冒物品，係與一些手工物品分散夾
    藏在萳瑛公司申報進口貨櫃中之一百一十七箱藝品中等語。被告雖辯稱在被查獲
    前，不知其弟媳寄送何物云云，惟以朱田江並不知該貨櫃中夾藏有前揭物品，及
    扣案仿冒物品係分散夾藏在萳瑛公司之一百一十七箱藝品中等情狀以觀；貨櫃到
    達時自須由被告自該一百一十七箱貨品中挑出其弟媳寄送之前揭仿冒物品，依此
    而論，如被告確實不知其弟媳寄送者係何物品，如何能挑出上揭仿冒品，而不至
    於誤領萳瑛公司之其他貨品，此情狀顯與將該批仿冒品單獨裝箱，只要提領整箱
    之寄送貨品即不至於提領錯誤之情狀不同。綜上，被告此部分所辯顯係卸責之詞
    ，不足採信。（三）、又被告輸入上開仿冒物品類型僅有四種、總數高達二百三
    十五件，且手機護套高達一百二十五個之多、手錶亦多達七十八個之多，顯與一
    般贈送親友或供小孩玩耍，僅須少數之數量即已足之常情不符，被告輸入前揭仿
    冒品顯係意圖供販賣營利之用，自足認定。被告此部分所辯，不符常情，亦為事
    後卸責之詞，不足採信。（四）、雖證人陳樂玲於偵查中證稱：扣案之上開商品
    ，因在大陸便宜，所以就買很多寄給被告的小孩玩等語，惟陳樂玲係本件之共犯
    ，本人有利害關係，且其為被告之弟媳，親情所繫，其證詞顯為迴護被告及脫免
    本人刑事責任之詞，自不足採信。綜上所述，被告所辯，顯為事後卸責之詞，不
    足採信，其犯行，事證明確，洵堪認定。
二、核被告所為，係犯商標法第六十三條之販賣仿冒商品罪。被告與陳樂玲間，有犯
    意聯絡及行為分擔，為共同正犯。其利用不知情之朱田江犯罪，為間接正犯。茲
    審酌商標具有辨識商品來源之功用，企業者通常經過相當時間並投入大量資金於
    商品之行銷及品質之改良，始得使該商標具有代表一定品質之效，被告為貪圖小
    利，販賣品質低劣之仿冒品，對商標權人之權益侵害非小，並有害國家之國際形
    象，本件查獲之數量有二百餘件，犯後猶否認犯行，態度不佳，惟前無犯罪前科
    ，素行尚良好等一切情狀，爰量處如主文所示之刑，並諭知如易科罰金之折算標
    準。扣案手機護套一百二十五個、充氣玩偶九個、小木盒二十三個、手錶七十八
    個係仿冒物品，且為被告與陳樂玲共犯商標法第六十三條所販賣之商品，應依同
    法第六十四條之規定宣告沒收。
三、又被告之弟媳陳樂玲係與被告共犯本件犯行，惟陳樂玲部分未據公訴人起訴，非
    本院所得審判，其是否涉有本件犯行，應由檢察官另行偵辦，併予敘明。
據上論斷，應依刑事訴訟法第二百九十九條第一項前段，商標法第六十三條、第六十
四條，刑法第十一條、第二十八條、第四十一條，罰金罰鍰提高標準條例第二條，判
決如主文。
中      華      民      國    八十九    年      九      月    二十七    日
                                  臺灣高雄地方法院刑事第一庭
                   法  官  郭文通
右正本證明與原本無異。
如不服本判決，應於判決送達後十日內，向本院提出上訴狀。
                                      書記官  黃國忠
中      華      民      國    八十九    年      九      月    二十七    日
附錄本判決論罪之法條：
商標法第六十三條：
明知為前條商品而販賣、意圖販賣而陳列、輸出或輸入者，處一年以下有期徒刑、拘
役或科或併科新台幣五萬元下以罰金。
商標法第六十四條：
犯前二條之罪所製造、販賣、陳列、輸出或輸入之商品，不問屬於犯人與否，沒收之
。


司法院資訊處製作；財團法人民間司法改革基金會備份。
